【裁判字號】    90,上易,1865
【裁判日期】    900925
【裁判案由】    業務侵占
【裁判全文】
臺灣高等法院臺中分院刑事判決                    九十年度上易字第一八六五號
    上  訴  人  臺灣台中地方法院檢察署檢察官
    被      告  甲○○
右上訴人因被告業務侵占案件，不服台灣台中地方法院九十年度易字第二０六八號，
中華民國九十年七月五日第一審判決（起訴案號：台灣台中地方法院檢察署九十年度
偵緝字第三０五號），提起上訴，本院判決如左：
      主  文
原判決撤銷，發回台灣台中地方法院。
      理  由
一、按第二審法院認為上訴有理由，應將原審判決經上訴之部份撤銷；而因原審判決
    諭知管轄錯誤、免訴、不受理係不當而撤銷之者，並得以判決將該案件發回原審
    法院，刑事訴訟法第三百六十九條第一項但書定有明文。又對於原審諭知管轄錯
    誤、免訴或不受理之判決上訴時，第二審法院認其為無理由而駁回上訴，或認為
    有理由而發回該案件之判決，得不經言詞辯論為之，同法第三百七十二條亦有明
    文。本件原審判決意旨略稱：被告甲○○係會計事務所負責人，以替公司行號記
    帳及代繳稅金為業，竟意圖為自己不法之所有，在八十八年七月間，擅將客戶乙
    ○○與張美員夫妻所交付用以託其代繳文昇有限公司、正鋒有限公司及宇泓油漆
    工程行自八十八年一月至十二月之暫繳稅及八十八年十一月、十二月及八十九年
    一月、二月之營業稅，面額各五十四萬一千九百九十六元、三十萬零二百五十四
    元、十五萬元、十八萬一千八百三十八元及六十一萬三千八百七十元，合計共一
    百七十八萬七千九百五十八元之支票五張於兌現後所得，屬業務上所持有之現金
    （下同）一百七十八萬七千九百五十八元予以侵占入己；核與另案自訴人晉通自
    動控制有限公司、駿鑫有限公司於八十九年七月十日向原審法院自訴被告甲○○
    在台中市○○區○段二六五巷六號九樓之十從事稅務會計記帳業務，受渠等委託
    ，代自訴人代收及報繳營業稅，竟於八十九年一、三、五月間，向自訴人代收應
    繳營業稅金，卻未繳交而予侵占一案（原審九十年度自緝字第二四七號），顯有
    連續犯之裁判上一罪，為同一案件，公訴人竟重行起訴，而為本件公訴不受理之
    判決，固非無見，惟查被告甲○○於起訴在先之九十年度自緝字第二四七號侵占
    一案（此案業經原審法院於九十年七月十六日判決有期徒刑六月確定），其犯罪
    時間係於八十九年一月間起至同年五月間止，犯罪地點則在台中市○○路○段二
    五六巷六號九樓之十，與本案之犯罪時間，相隔約半年之久，及本案之犯罪地點
    台中市○○區○○里○○街三一二號之八號三樓甲○○會計事務所（九十年度偵
    字第六三０一號第四、六頁）亦不同，該二會計事務所應非同時營業，而有先後
    之別，且被告就其侵占之緣由，復分別供稱「因伊房子被拍賣，週轉困難」（參
    原審九十年度自緝字第二四七號卷九十年五月十八日筆錄）、「先動用解決自己
    資金之缺口」（九十年度偵緝字第三０五號卷第十一頁反面）；似有不同，是否
    係另行起意而為之，未據原審詳查，且原審就被告是否於概括之犯意計畫而為之
    ，亦未具體敘明，乃逕依連續犯之規定諭知不受理判決，尚有欠當，檢察官上訴
    意旨指摘及此，請求將原判決撤銷，核屬有據，又為顧及被告審級之利益，爰發
    回原審法院另行審理，並不經言詞辯論而為之。
三、據上論斷，應依刑事訴訟法第三百六十八條，第三百七十二條判決如主文。
中      華      民      國      九十      年      九      月    二十五  日
          臺灣高等法院臺中分院刑事第七庭
                                      審判長法  官  林  榮  龍
                                            法  官  江  錫  麟
                                            法  官  謝  說  容
右正本證明與原本無異。
不得上訴。
                                            書記官  金  珍  華
中      華      民      國      九十      年      九      月    二十六  日
                                                                        Ｒ


司法院資訊處製作；財團法人民間司法改革基金會備份。
